【裁判字號】    97,易,907
【裁判日期】    971111
【裁判案由】    竊盜
【裁判全文】
臺灣桃園地方法院刑事判決               97年度易字第907號
公  訴  人  臺灣桃園地方法院檢察署檢察官
被      告  丙○○
被      告  甲○○○
被      告  丁○○○
被      告  乙○○
                    （現另案執行中）
上列被告因竊盜案件，經檢察官提起公訴（96年度偵字第28318
號），本院判決如下：
    主  文
丙○○結夥三人以上攜帶兇器竊盜，處有期徒刑肆月，如易科罰
金，以新臺幣壹仟元折算壹日，緩刑貳年，扣案之鐵剪壹把沒收
。
甲○○○結夥三人以上攜帶兇器竊盜，處有期徒刑肆月，如易
科罰金，以新臺幣壹仟元折算壹日，緩刑貳年，扣案之鐵剪壹把
沒收。
丁○○○結夥三人以上攜帶兇器竊盜，累犯，處有期徒刑伍月，
如易科罰金，以新臺幣壹仟元折算壹日，扣案之鐵剪壹把沒收。
乙○○結夥三人以上攜帶兇器竊盜，累犯，處有期徒刑柒月，扣
案之鐵剪壹把沒收。
    事  實
一、丁○○○前因違反毒品危害防制條例案件，經本院93年度壢
    簡字第223 號判決判處有期徒刑6 月確定，並於民國93年8
    月31日繳納易科罰金而執行完畢；乙○○前因違反毒品危害
    防制條例案件，經本院94年度訴緝字第172 號判決判處有期
    徒刑8 月、6 月，應執行有期徒刑1 年確定，並於95年11月
    3 日因縮短刑期執行完畢出監；詎均不知悛悔，與丙○○、
    甲○○○共同意圖為自己不法之所有，於96年11月12日上午
    11時許，由丙○○攜帶客觀上可供兇器使用之鐵剪1 把，共
    同至桃園縣觀音鄉保障村5 鄰33之2 號之行政院動植物檢疫
    所（侵入住居部分未據告訴），將置放於該處辦公大樓後方
    之轉盤內銅管1 批（共計30公斤）剪斷而竊取之，惟於得手
    後欲離開現場之際，旋遭該所保全戊○○發現後報警，並當
    場將丙○○、甲○○○及丁○○○逮捕，乙○○則趁隙逃逸
    ，直至97年6 月24日下午4 時30分許，方在桃園縣觀音鄉台
    66 線 往東2.8 公里處為警循線查獲。並扣得上開鐵剪1 把
    。
二、案經桃園縣政府警察局大園分局報告臺灣桃園地方法院檢察
    署檢察官偵查起訴。
    理  由
一、證人戊○○於警詢之證述，雖屬被告以外之人於審判外之言
    詞陳述，然當事人於言詞辯論終結前均未爭執其證據能力，
    本院審酌上開言詞陳述作成時之情況並無違法或不當之處，
    適為本案證據，依刑事訴訟法第159 條之5 第2 項規定，得
    為證據。而證人戊○○於偵查中向檢察官所為之證述，業經
    具結，復查無顯有不可信之情，依同法第159 條之1 第2 項
    規定，亦具證據能力。至其餘憑以認定被告犯罪事實之非供
    述證據（詳後述），查無違反法定程序取得之情，依同法第
    158 條之4 規定反面解釋，亦具證據能力。
二、被告丙○○、甲○○○、丁○○○及乙○○對有於上揭時、
    地持鐵剪竊取銅管1 批之事實均坦承不諱，復有證人戊○○
    於警詢及偵查中證述綦詳，又有扣案之鐵剪1 把可按，另有
    遭竊銅管及犯罪現場照片共3 幀、贓物認領保管單1 紙等附
    卷足憑。足見被告4 人之自白均與事實相符，本案事證明確
    ，被告犯行洵堪認定，應依法論科。
三、按刑法第321 條第1 項第3 款所謂「兇器」，其種類並無限
    制，凡客觀上足對人之生命、身體、安全構成威脅，具有危
    險性之兇器均屬之，且祇須行竊時攜帶此種具有危險性之兇
    器為已足，並不以攜帶之初有行兇之意圖為必要，有最高法
    院79年台上第253 號判例意旨參照。查被告4 人前揭行竊時
    所攜帶之鐵剪1 把，材質堅硬，可用以剪斷亦屬質地堅硬之
    銅管，並得持以攻擊人身，顯然客觀上對人之生命、身體、
    安全構成威脅，具有相當危險性，揆諸前揭判例意旨，堪認
    係上揭條文所稱之「兇器」。核被告4 人所為，係犯刑法第
    321 條第1 項第3 款、第4 款之結夥三人以上攜帶兇器竊盜
    罪。被告4 人間，一同參與本案竊盜犯行，顯有犯意聯絡，
    行為分擔，應以共同正犯論。被告丁○○○、乙○○有如事
    實欄所載之犯罪科刑執行情形，此有臺灣高等法院被告前案
    紀錄表各一份在卷可查，上開2 人於有期徒刑執行完畢後5
    年內，再故意觸犯本案有期徒刑以上之罪，為累犯，應依刑
    法第47條第1 項規定加重其刑。惟上開被告4 人，除被告乙○○又於96年11月7 日因竊盜經本院96年度壢簡字第1311號
    判處有期徒刑2 月確定，認難堪憫恕外，其餘被告三人衡以
    雖下手行竊得手，然經查獲後即將所竊得之物返還原所有人
    ，並未實際獲得利益，且均當庭表示歉意而得保全戊○○之
    原諒，渠等客觀上犯行尚堪憫恕，參酌刑法第321 條第1 項
    第3 款、第4 款之加重竊盜罪，法定刑為6 月以上、5 年以
    下有期徒刑，依被告丙○○、甲○○○、丁○○○行為所侵
    害法益之程度，認縱依法科以渠等最低之刑，猶嫌過重，爰
    依刑法第59條規定，就上開被告3 人所犯之加重竊盜罪減輕
    其刑。爰審酌被告4 人不思正當工作以獲取財物，妄想以竊
    盜手段不勞而獲，其觀念偏差，實有危害社會治安，惟念及
    被告4 人於審理中坦承犯行，被告4 人所竊得之物亦已歸還
    ，及渠等品行、智識程度、生活狀況等一切情狀，量處如主
    文所示之刑，並就被告丙○○、甲○○○及丁○○○部分，
    諭知易科罰金之折算標準，以資懲儆。被告丙○○、甲○○○前均未受任何有期徒刑以上刑之宣告，此有臺灣高等法院
    被告前案紀錄表在卷可稽，渠等因一時失慮而罹本罪，經此
    偵查訴追之程序，應當知所警惕，且於審理中亦均當庭表示
    深感悔悟，本院認渠等上開所受刑之宣告，以暫不執行為適
    當，爰併依刑法第74條第1 項第1 款規定，宣告緩刑2 年，
    以啟自新。被告丙○○於審理中自承，扣案之鐵剪1 把為其
    所有等語，而參以刑法第38條第3 項規定：「犯罪所用之物
    ，以屬於『犯罪行為人』者為限」及最高法院84年度臺上字
    第4102號判決意旨：「刑法第38條第3 項係規定『犯人』所
    有用供犯罪所用之物，得宣告沒收，並非規定屬『被告』所
    有之物，始得宣告沒收，而按共同正犯，於意思聯絡範圍內
    ，組成一共犯團體，團體中之任何成員均為『犯人』，供犯
    罪所用之物，只要屬於『犯人』所有，均得宣告沒收。」等
    語。足徵扣案之鐵剪既屬犯罪行為人丙○○所有，且為本案
    犯罪所用之物，爰依刑法第38條第1 項第2 款規定於各被告
    項下宣告沒收。
據上論斷，應依刑事訴訟法第299 條第1 項前段，刑法第28條、
第321 條第1 項第3 款、第4 款、第47條第1 項、第59條、第41
條第1 項前段、第74條第1 項第1 款、第38條第1 項第2 款，刑
法施行法第1條之1第1項、第2項前段，判決如主文。
中    華    民    國    97    年    11    月    11    日
                 刑事第十庭    審判長  法  官  江德民
                                       法  官  蘇昌澤
                                       法  官  華奕超
以上正本證明與原本無異。
如不服本判決，應於送達後10日內，向本院提出上訴狀。
                                       書記官  常毓生
中    華    民    國    97    年    11    月    12    日
附錄本案論罪科刑法條全文
中華民國刑法第321條
犯竊盜罪而有左列情形之一者，處 6 月以上、 5 年以下有期徒
刑：
一  於夜間侵入住宅或有人居住之建築物、船艦或隱匿其內而犯
    之者。
二  毀越門扇、牆垣或其他安全設備而犯之者。
三  攜帶兇器而犯之者。
四  結夥三人以上而犯之者。
五  乘火災、水災或其他災害之際而犯之者。
六  在車站或埠頭而犯之者。
前項之未遂犯罰之。


司法院資訊處製作；財團法人民間司法改革基金會備份。
